【裁判字號】    95,交簡上,117
【裁判日期】    950608
【裁判案由】    公共危險
【裁判全文】
臺灣臺中地方法院刑事判決           95年度交簡上字第117號
上  訴  人  臺灣臺中地方法院檢察署檢察官
被      告  甲○○
                      樓之1
上列上訴人因被告公共危險等案件，不服本院臺中簡易庭九十五
年度交簡字第一號中華民國九十五年一月三日第一審簡易判決（
起訴案號：臺灣臺中地方法院檢察署九十四年度偵字第一五二二
八號），提起上訴，本院判決如下：
    主    文
原判決撤銷。
甲○○服用酒類，不能安全駕駛動力交通工具而駕駛，處有期徒
刑參月，如易科罰金，以佰元折算壹日；又因過失傷害人，處
有期徒刑參月，如易科罰金，以佰元折算壹日。應執行有期徒
刑伍月，如易科罰金，以佰元折算壹日。
    事  實
一、甲○○考領有重型機車駕駛執照，本應注意汽車駕駛人飲用
    酒類後，其吐氣所含酒精濃度超過每公升○‧二五毫克以上
    者，不得駕車，且無不能注意之情事，明知其於民國九十四
    年九月十四日夜間，在臺中縣大里市○○路工業區某處雜貨
    店外飲用啤酒後，其吐氣中所含酒精濃度已達每公升○‧六
    九毫克，不能安全駕駛動力交通工具之狀況，竟仍於九十四
    年九月十四日二十一時五十分許，騎乘車牌號碼ＨＣＵ─六
    ○二號重型機車（為甲○○之父李朝國所有），沿臺中縣大
    里市○○路由西向東方向行駛，欲返回臺中縣大里市○○路
    三八八號居住處，途經前臺中縣大里市○○路三八八號前，
    甲○○本應注意應遵守道路交通標線之指示，且在雙向二車
    道行駛時，在劃有分向限制線之路段，不得駛入來車之車道
    ，並應注意車前狀況，隨時採取必要之安全措施，作隨時停
    車之準備，以防止危險事故之發生，而依其智識、能力及依
    當時之天氣為陰天、夜間有照明、路面乾燥、無缺陷及障礙
    物等情況之下，並無不能注意之情事，竟疏未注意車前狀況
    ，且因酒後駕駛能力降低，而進入來車道，適有丙○○所騎
    乘之車牌號碼Ｇ三Ｚ─八二八號重型機車，由西往東方向，
    行至該處，甲○○煞避不及，致撞及丙○○騎乘之機車，使
    丙○○因而人車倒地，並受有左後肩挫傷、右手肘擦傷、挫
    傷、右髖擦傷之傷害，經警到場處理，對甲○○施以呼氣酒
    精濃度測試，其酒精濃度高達每公升○．六九毫克，甲○○
    於肇事後，於有偵查權限之公務員發覺犯罪之前，向到場之
    員警坦承為肇事者，陳述肇事經過自首而接受裁判。
二、案經丙○○訴由臺中縣警察局霧峰分局報告臺灣臺中地方法
    院檢察署檢察官偵查起訴。
    理  由
壹、程序部分
    被告甲○○經合法傳喚，無正當理由不到庭，爰不待其陳述
    逕行判決。
貳、實體部分
一、上揭犯罪事實，業據被告甲○○於警偵訊中坦承不諱，核與
    證人即告訴人丙○○指訴之情節相符，此外，復有道路交通
    事故現場圖、道路交通事故調查報告表（一）、（二）、道
    路交通事故現場談話紀錄表、酒精濃度測試單、測試觀察紀
    錄表各一件，及現場照片八張附卷可稽，被告之自白堪信與
    事實相符。
二、按汽車駕駛人飲用酒類後，其吐氣所含酒精濃度超過每公升
    ○‧二五毫克以上者，不得駕車；又駕駛人駕駛汽車，注意
    車前狀況，隨時採取必要之安全措施，且應遵守道路交通標
    線之指示，在雙向二車道行駛時，在劃有分向限制之路段，
    不得駛入來車之車道內；道路交通安全規則第一百十四條第
    二款、第九十四條第三項、第九十條及第九十七條第二款分
    別定有明文。再前開所稱「汽車」，指在道路上不依軌道或
    電力架線而以原動機行駛之車輛（包括機器腳踏車）。道路
    交通安全規則第二條第一項第一款亦定有明文，被告騎乘重
    型機車自應注意上開規定。經查：
（一）刑法於八十八年四月二十一日經總統公布增訂第一百八十
      五條之三，將服用酒類不能安全駕駛動力交通工具而駕駛
      者，亦納入刑事處罰之範疇，該條規定並自同年月二十三
      日正式施行，條文中所稱「不能安全駕駛動力交通工具」
      係屬不確定之法律概念，除衡之行為人駕車時飲用酒類之
      程度及血液中酒精含量之多寡外，並應參以行為人當時之
      精神狀態、駕馭車輛之情形及對於交通號誌或指揮之遵守
      能力，以資相佐，斷非徒以飲酒數量作為取決是否成罪之
      唯一標準，否則，個人酒量殊異，偶因特殊情狀致未達平
      日精神狀態者亦所在多有，欲以劃一標準遽為能否安全駕
      車或酒醉之論斷，誠屬難能，是駕駛人於呼氣中酒精濃度
      達每公升零點五五毫克以上者，參酌各國標準固得認為不
      能安全駕駛，然在此標準以下之行為，如輔以其他客觀事
      實得作為不能安全駕駛之判斷時，亦屬之，法務部八十八
      年五月十八日法八八檢字第○○一六六九號函即同此意旨
      。被告肇事後經警對其施以吐氣所含酒精濃度成分測試，
      為每公升○．六九毫克，亦有上開酒精測定值測試紙一件
      在卷可參，揆諸前揭說明，被告駕駛車輛之注意能力因飲
      酒而較平日為低，並本件係被告駕車在直行狀態駛入來車
      道肇事，顯已不能安全駕駛動力交通工具，至為灼然。
（二）再依卷附道路交通事故調查報告表所載，當時天候為陰，
      夜間但有照明，視距良好，路面無障礙物，衡情被告應能
      注意，竟疏未注意，其因而肇事致告訴人受傷，被告自具
      過失甚明，又被告之過失行為與告訴人之傷害間，亦有相
      當因果關係，事證明確，被告自白與事實相符，其過失傷
      害犯行，堪以認定。
三、核被告因酒後過失駕車行為致人受傷，所為係犯刑法第一百
    八十五條之三之公共危險罪、第二百八十四條第一項前段之
    普通過失傷害罪。又本件被告酒醉駕車，因而致人受傷，其
    所犯過失傷害犯行應依道路交通管理處罰條例第八十六條第
    一項規定，加重其刑。又被告於肇事後，即留在現場，於有
    偵查權限之公務員發覺犯罪之前，向到場之員警陳述肇事經
    過，此有道路交通事故肇事人自首情形紀錄表一件在卷足憑
    ，被告自首而接受裁判，所犯過失傷害犯行，應依自首之規
    定減輕其刑，並先加重後減輕之。
四、原審認被告罪證明確，據以論罪科刑，固非無見。惟查，本
    案被告過失傷害犯行應依自首減輕其刑已如前述，原判決漏
    未審酌自有未洽，且被告因上開過失肇事後，迄未與告訴人
    洽談和解，上訴人認原審僅判處被告拘役四十日、五十日，
    並定應執行刑為拘役八十五日，顯屬過輕為由，提起上訴，
    非無理由，原判決既有上述可議之處，自應予以撤銷改判。
    爰審酌被告有賭博之前科（有臺灣高等法院被告前案紀錄表
    在卷可按）、被告之過失程度嚴重、告訴人所受之傷害非輕
    ，且被告犯後雖坦承並自首犯行，然迄未與告訴人成立和解
    等一切情狀，分別量處如主文所示之刑，並定應執行之刑，
    及諭知易科罰金之折算標準。
據上論斷，應依刑事訴訟法第四百五十五條之一第一項、第三項
、第三百七十一條、第三百六十九條第一項前段、第三百六十四
條、第二百九十九條第一項前段，道路交通管理處罰條例第八十
六條第一項，刑法第一百八十五條之三、第二百八十四條第一項
前段、第六十二條前段、第五十一條第五款、第四十一條第一項
前段，罰金罰鍰提高標準條例第一條前段、第二條，判決如主文
。
本案經檢察官乙○○到庭執行職務。
中    華    民    國  九十五  年    六    月    八    日
                  交通法庭  審判長法  官  陳  得  利
                                  法  官  余  德  正
                                  法  官  莊  秋  燕
以上正本證明與原本無異。
本件不得上訴。
                                  書記官  莊  玉  惠
中    華    民    國  九十五  年    六    月    八    日


司法院資訊處製作；財團法人民間司法改革基金會備份。
